臺灣臺北地方法院刑事判決　　　　　　　　　　　　　　九十一年度訴字第七五號
　　公　訴　人　臺灣臺北地方法院檢察署檢察官
　　被　　　告　丙○○
　　指定辯護人　乙○
右列被告因偽造有價證券等案件，經檢察官提起公訴（九十年度偵字第二四三一三號
），乙○判決如左：
    主  文
丙○○意圖供行使之用，而偽造有價證券，處有期徒刑壹年拾月。緩刑肆年。
如附表所示之物均沒收。
    事  實
一、丙○○因與甲○○有會款債務關係，為迫使甲○○返還欠款，竟未經戊○○、甲○○同意，意圖供行使之用，先於民國九十年二月二十七日，在臺北市○○路附
    近某家刻印店，利用不知情之刻印店人員偽刻如附表編號一所示該二人印章各一
    枚，再於九十年二月二十八日，至臺北市○○○路一０四號五樓香港商樂智有限
    公司臺灣分公司（下稱香港樂智公司），佯稱其為甲○○本人，戊○○為其表弟
    ，冒用戊○○、甲○○之名義，分任買受人及連帶保證人，以分期付款方式購買
    ＧＤ一四０、機號0000000號、價格新臺幣（下同）四萬九千九百元之無
    菌生飲機一台及機號00000000號、價格七萬元之多功能清潔機、強力吸
    頭、ＵＺＧ九八五等一組，並接續於如附表編號二、三所示之各該附條件買賣契
    約書上立契約人欄、收到標的物簽章欄、保證人簽章欄、買方姓名簽章欄、連帶
    保證人簽章欄等偽造戊○○、甲○○署押，及蓋用上開偽刻之印章，偽造如附表
    編號二、三所示之附條件買賣契約書私文書，交付香港樂智公司員工以行使，足
    以生損害於甲○○、戊○○及香港樂智公司。丙○○再偽以戊○○、甲○○名義
    ，接續簽發二張本票用以給付貨款，在各本票共同發票人欄上偽造戊○○、甲○○署押及蓋用上開偽刻之印章，偽造如附表編號四、五所示之發票日九十年二月
    二十八日、面額各為四萬九千九百元、七萬元之本票二紙，持之交付香港樂智公
    司員工以行使，完成購買上開商品之手續。嗣因上揭價款除頭期款一萬六千元外
    ，均未見納，香港樂智公司遂依契約向甲○○本人催討，始發現上情。
二、案經臺北市政府警察局大同分局報請臺灣士林地方法院檢察署檢察官呈請臺灣高
    等法院檢察署檢察長令轉臺灣臺北地方法檢察署檢察官偵查起訴。
    理  由
一、右開犯罪事實，迭據被告丙○○於警訊、偵訊、乙○審理時坦承不諱，核與證人
    甲○○、戊○○、丁○○即香港樂智公司員工於警訊、偵訊時證述情節相符，並
    有附條件買賣契約書、本票各二紙影本附卷可稽，被告自白與事實相符，本件事
    證明確，被告犯行堪予認定。
二、按被告偽造甲○○、戊○○署押及蓋用偽刻之印章而偽造附條件買賣契約書私文
    書，並用以行使，且偽造甲○○、戊○○署押及蓋用偽刻之印章，偽造該二人為
    共同發票人之本票，持之給付價款，核被告所為，係犯刑法第二百十六條、第二
    百十條行使偽造私文書罪、第二百零一條第一項偽造有價證券罪。被告偽造印章
    、印文、署押之行為，均屬偽造私文書、偽造有價證券之部分行為；偽造私文書
    為行使之高度行為所吸收，不另論罪；偽造有價證券復持以行使，其行使行為吸
    收於偽造行為之中，亦祇應論以偽造之罪。被告利用不知情之成年人偽刻印章二
    枚，為間接正犯。又被告於各份附條件買賣契約書及各張本票上同時偽造甲○○
    、戊○○署押，係一行為同時觸犯數罪名，為想像競合犯，應依刑法第五十五條
    規定，各從一重處斷；再被告於同一處所，於密切接近之時間，先後各偽造二份
    附條件買賣契約書及二張本票，各行為之獨立性極為薄弱，依一般社會健全觀念
    ，在時間差距上，難以強行分開，在刑法評價上，以視為數個舉動之接續施行，
    合為包括之一行為予以評價，較為合理，則屬接續犯，而為包括之一罪（最高法
    院八十六年度台上字第三二九五號判例可參照）。被告所犯行使偽造私文書罪、
    偽造有價證券罪二罪間，有方法、結果之牽連關係，應依刑法第五十五條規定，
    從一重之偽造有價證券罪論處。被告因與甲○○有會款債務糾紛，為迫使甲○○
    清償欠款，一時失慮，偽造甲○○、戊○○名義之附條件買賣契約書二份及本票
    二張，惟被告事後自行清償價款，並與戊○○及香港智樂公司達成和解，有和解
    書附卷可稽，被告犯罪動機單純，其情節尚堪憫恕，情輕法重，如依法判處被告
    前揭偽造有價證券罪之法定最低度之刑，猶嫌過重，爰依刑法第五十九條之規定
    減輕其刑。爰審酌被告犯罪動機、目的、手段、對社會經濟秩序並無重大侵害，
    且被告犯罪後已經坦承犯行，知所悔改等一切情狀，量處如主文所示之刑，以資
    懲儆。末查，被告未曾受有期徒刑以上刑之宣告，有臺灣高等法院檢察署刑事資
    料簡覆表附卷可稽，因短於思慮，致觸犯本案犯行，經此刑之宣告後當知所警惕
    ，而無再犯之虞，乙○認為前開對其宣告之刑，以暫不執行為適當，爰宣告緩刑
    四年，以啟自新。
三、如附表所示偽造之印章、偽造之附條件買賣契約書上偽造之甲○○、戊○○署押
    、印文、偽造之本票等，爰依刑法第二百零五條、第二百十九條宣告沒收之。
據上論斷，應依刑事訴訟法第二百九十九條第一項前段，刑法第二百零一條第一項、
第二百十六條、第二百十條、第五十五條、第五十九條、第七十四條第一款、第二百
零五條、第二百十九條，罰金罰鍰提高標準條例第一條前段，判決如主文。
本案經檢察官林淑玲到庭執行職務
中      華      民      國      九十一    年     四     月     十一     日
                                      臺灣臺北地方法院刑事第八庭
                                          法  官  鄭  佾  瑩
右正本證明與原本無異。
如不服本判決，應於判決送達後十日內向乙○提出上訴狀(應抄附繕本)。告訴人
或被害人如對於本判決不服者，應具備理由請求檢察官上訴，其上訴期間之計算
係以檢察官收受判決正本之日期為準。
                                          書記官  何  適  熹
中      華      民      國      九十一     年    五     月 八    日
附錄本案論罪科刑法條全文
刑法第二百十六條：
行使第二百十條至第二百十五條之文書者，依偽造、變造文書或登載不實事項或使登
載不實事項之規定處斷。
刑法第二百十條：
偽造、變造私文書，足以生損害於公眾或他人者，處五年以下有期徒刑。
刑法第二百零一條：
意圖供行使之用，而偽造、變造公債票，公司股票或其他有價證券者，處三年以上十
年以下有期徒刑，得併科三千元以下罰金。
行使偽造、變造之公債票、公司股票或其他有價證券或意圖供行使之用收集或交付於
人者，處一年以上七年以下有期徒刑，得併科三千元以下罰金。
附表：
┌───┬───────────────┬────────────────
│編 號 │偽造之文件或物品名稱          │  偽造之印章、印文、署押或有價證
│      │                              │  券（應沒收之物）
├───┼───────────────┼────────────────
│一    │偽刻之「甲○○」、「戊○○」印│ 上開印章二枚。
│      │章各一枚（式樣如編號二、三、四│
│      │五附條件買賣契約書、本票所蓋用│
│      │之印文）。                    │
├───┼───────────────┼────────────────
│二    │日期九十年二月二十八日、買賣標│  立契約人欄上「戊○○」署押一
│      │的物為多功能清潔機（Lux廠牌、L│  枚及印文一枚、收到標的物簽章
│      │uxir機型、機號00000000│  欄上「戊○○」署押一枚、保證
│      │號）一台、強力吸頭（Lux廠牌、E│  人簽章欄「戊○○」署押一枚及
│      │E3.1機型）一支、ＵＺＧ九八五一│  印文一枚、「甲○○」署押一枚
│      │台、價金七萬元之附條件買賣契約│  及印文一枚、買方姓名欄上「陳
│      │書一份。                      │  俞仲」署押一枚及印文一枚、連
│      │                              │  帶保證人欄「甲○○」署押一枚
│      │                              │  及印文一枚。
├───┼───────────────┼────────────────
│三    │日期九十年二月二十八日、買賣標│  立契約人欄上「戊○○」署押一
│      │的物為ＧＷ一四０機型、ＯＳ一０│  枚及印文一枚、收到標的物簽章
│      │００八五機號、價金四萬九千九百│  欄上「戊○○」署押一枚、保證
│      │元之附條件買賣契約書一份。    │  人簽章欄「戊○○」署押一枚及
│      │                              │  印文一枚、「甲○○」署押一枚
│      │                              │  及印文一枚、買方姓名欄上「陳
│      │                              │  俞仲」署押一枚及印文一枚、連
│      │                              │  帶保證人欄「甲○○」署押一枚
│      │                    │  及印文一枚。
│      │                              │
├───┼───────────────┼────────────────
│四    │發票日九十年二月二十八日、票面│  上開本票一張。
│      │金額七萬元、發票人戊○○、王美│
│      │惠之本票一張。                │
├───┼───────────────┼────────────────
│五    │發票日九十年二月二十八日、票面│  上開本票一張。
│      │金額四萬九千九百元、發票人陳俞│
│      │仲、甲○○之本票一張。        │
└───┴───────────────┴────────────────
